【裁判字號】    90,訴,1110
【裁判日期】    900820
【裁判案由】    毒品危害防制條例
【裁判全文】
臺灣板橋地方法院刑事判決                          九十年度訴字第一一一號
    公  訴  人  臺灣板橋地方法院檢察署檢察官
    被      告  甲○○
右列被告因違反毒品危害防制條例案件，經檢察官提起公訴（九十年度毒偵字第一四
一七號），本院判決如左：
    主  文
甲○○施用第一級毒品，處有期徒刑柒月，扣案之海洛因肆小包（淨重參點玖公克，
包裝重零點捌零公克）沒收銷燬之，海洛因殘渣袋壹個沒收之（袋內海洛因殘渣係毒
品，應沒收銷燬之）；又連續施用第二級毒品，處有期徒刑伍月，扣案之安非他命貳
小包（淨重拾點肆公克）沒收銷毀之，吸食器壹組、玻璃球吸食器壹顆沒收之。應執
行有期徒刑拾月，扣案之海洛因肆小包（淨重參點玖公克，包裝重零點捌零公克）、
安非他命貳小包（淨重拾點肆公克）沒收銷燬之；海洛因殘渣袋壹個沒收之（袋內海
洛因殘渣係毒品，應沒收銷燬之）、吸食器壹組、玻璃球吸食器壹顆沒收之。
    事  實
一、甲○○前於民國八十九年十一月三日因施用毒品案件，經觀察勒戒後並無繼續施
    用毒品之傾向而由臺灣板橋地方法院檢察署檢察官以八十九年毒偵字第六五七二
    號不起訴處分確定後，又於八十九年十二月二十日因施用毒品案件，經觀察勒戒
    後並無繼續施用毒品之傾向，而由臺灣板橋地方法院檢察署檢察官以八十九年度
    毒偵字第七三八○號不起訴處分確定後，又基於概括之犯意，自九十年一月初某
    日起至九十年四月二日凌晨三時止，先後在臺北縣板橋市○○路○段一七四巷一
    六三弄九號二樓租處等地，以將安非他命置入吸食器內燒烤產生煙霧吸用方式，
    非法施用第二級毒品安非他命多次，平均每日即施用一次。又另行起意，於九十
    年三月二十一日上午六時許，在上址租處以將海洛因摻入香煙內吸用方式，非法
    施用第一級毒品海洛因一次。嗣於九十年三月二十一日下午五時許，為警在上址
    查獲，並扣得其所持有之海洛因四小包（淨重三點九公克，包裝重零點八零公克
    ）、安非他命二小包（淨重十點四公克）及其所有供施用毒品海洛因所用之海洛
    因殘渣袋一個（袋內海洛因殘渣係毒品）、供施用毒品安非他命所用之吸食器一
    組、玻璃球吸食器一顆（所涉販賣毒品罪嫌部分，另案移送偵查起訴）。詎甲○
    ○經檢察官飭回後仍續施用毒品安非他命，迄於九十年四月二日上午十一時許始
    為檢察官派警拘提到案。
二、案經臺北市政府警察局信義分局報請臺灣板橋地方法院檢察署檢察官偵查起訴。
              理  由
一、右開施用安非他命之事實業據被告甲○○於偵查中及本院審理時已自白不諱，惟
    訊據被告則矢口否認有何施用海洛因之事實，辯稱伊可能係吸到二手煙云云。惟
    查被告於九十年三月二十一日查獲時採尿經送鑑結果，確呈嗎啡陽性及安非他命
    陽性反應，有臺北市立療養院煙毒尿液檢驗報告書一紙可資佐證，而被告確有於
    九十年三月二十一日上午六時許，與同案查獲之薛建盛（另案偵辦）在上址租處
    一起吸用摻有海洛因之香煙一次之事實，已據薛建盛於警訊時所指訴甚詳（見偵
    查卷第二十二頁），復自其租處臥房內為警扣得海洛因四包及海洛因殘渣袋一個
    ，顯係被告所持有，而上開四包海洛因經送請法務部調查局鑑定結果，確係海洛
    因，亦有該局檢驗通知書一紙附卷，而被告復於本院審理時自承當日薛建盛確有
    拿一支香煙予其吸用等情相符，被告雖辯稱：不知其內摻有海洛因或可能吸用二
    手煙云云，惟被告既自承前次勒戒前伊尚有施用海洛因等情，衡情豈有不知係海
    洛因之理？所辯伊並不知該香煙摻有海洛因或可能吸到二手煙云云，顯係畏罪之
    詞，自不足採，此外並有扣案之安非他命二小包（淨重十點四公克）及海洛因殘
    渣袋一個、吸食器一組、玻璃球吸食器一顆可資佐證，而被告前因施用毒品案件
    ，經觀察勒戒後並無繼續施用毒品之傾向而由臺灣板橋地方法院檢察署檢察官以
    八十九年毒偵字第六五七二號不起訴處分確定後，又於八十九年十二月二十日因
    施用毒品案件，經觀察勒戒後並無繼續施用毒品之傾向，而由臺灣板橋地方法院
    檢察署檢察官以八十九年度毒偵字第七三八○號不起訴處分確定，亦有各該不起
    訴處分書影本及臺灣高等法院刑案紀錄簡覆表在卷足憑，而三犯本案，是被告罪
    證明確，應予依法論科。
二、核被告施用海洛因之行為，係犯毒品危害防制條例第十條第一項施用第一級毒品
    罪；其施用安非他命之行為，則係犯同條例第十條第二項施用第二級毒品罪。其
    先後多次施用安非他命之行為，時間緊接，犯罪構成要件相同，顯係基於概括之
    犯意而為之，應論以連續犯一罪，並依法加重其刑。而其施用前持有海洛因及安
    非他命之低度行為應為施用之高度行為所吸收，均不另論罪。至被告自九十年三
    月二十二日起至同年四月二日止之施用安非他命之部分犯行，已據被告於偵查中
    自白在案（見偵查卷第一百三十六頁背面），公訴人雖未起訴，惟此未起訴部分
    與已起訴有罪部分有連續犯裁判上一罪關係，而為起訴效力所及，本院自得併予
    審理，併予敘明。所犯上開二罪，犯意各別、行為互異，應予分論併罰。爰審酌
    被告犯罪之動機、目的、手段，及其品性、生活狀況、智識程度、犯罪所生之損
    害，及犯罪後態度等一切情狀，分別量處如主文所示之刑，並依法定其應執行之
    刑。又被告所持有之海洛因四小包（淨重三點九公克，包裝重零點八零公克）、
    安非他命二小包（淨重十點四公克）均係毒品，應依法沒收銷燬之。而被告所有
    供施用毒品海洛因所用之海洛因殘渣袋一個（袋內海洛因殘渣係毒品，應沒收銷
    燬之）、供施用毒品安非他命所用之吸食器一組、玻璃球吸食器一顆分別係被告
    所有供施用毒品海洛因及安非他命犯罪所用之物，應依法宣告沒收。
據上論斷，應依刑事訴訟法第二百九十九條第一項前段，毒品危害防制條例第十條第
一項、第二項、第十八條第一項前段，刑法第十一條前段、第五十六條、第五十一條
第五款、第三十八第一項第二款，判決如主文。
本案經檢察官謝岳龍到庭執行職務
中      華      民      國      九十      年      八    月    二十      日
                                  臺灣板橋地方法院刑事第六庭
                                          法  官  朱 耀 平
右正本證明與原本無異。
如不服本判決，應於判決送達後十日內，向本院提出上訴狀。
                                          書記官  黃 炎 煌
中      華      民      國      九十      年      八    月    二十二    日
附本件論罪科刑依據之法條
毒品危害防制條例第十條
施用第一級毒品者，處六月以上五年以下有期徒刑。
施用第二級毒品者，處三年以下有期徒刑。


司法院資訊處製作；財團法人民間司法改革基金會備份。
